---
title: "Saldo das operações de crédito para Pessoas Físicas em Santa Catarina"
format: html
editor: visual
---

O gráfico mostra uma linha temporal crescente, representando como o saldo total de crédito concedido a pessoas físicas aumentou ao longo dos anos, ele enfatiza tendências de alta ao longo do tempo

Essa crescente se deu por conta da expansão do acesso ao crédito, seja por crescimento econômico, aumento da renda ou facilidade de obtenção de empréstimos.

Esse tipo de análise é muito relevante por várias razões:

1. Indicador da atividade econômica: o crédito é um motor de consumo e investimento. Quando pessoas tomam crédito, compram bens duráveis, imóveis, etc., estimulando a economia local.

2. Monitoramento do endividamento: altos saldos de crédito podem sinalizar sobre-endividamento, levando a inadimplência e crises financeiras. Políticas públicas podem ser ajustadas com base nisso (ex.: limites de juros, programas de renegociação).

3. Planejamento de políticas pública: governos e o Banco Central utilizam essas séries para:

-Avaliar impacto de políticas monetárias

-Definir taxa de juros

-Planejar incentivos fiscais e sociais

```{r}
#| label: load-packages
#| include: false

library(GetBCBData)
library(tidyverse)
library(gganimate)
library(gifski)

meu.id <- c("Saldo das operações de crédito - SC - Pessoas físicas" = 14025)

df.bcb <- gbcbd_get_series(id = meu.id ,
                           first.date = '2004-01-01',
                             last.date = Sys.Date(),
                           format.data = 'long',
                           use.memoise = TRUE,
                           cache.path = tempdir(), # use tempdir para pasta de cache
                           do.parallel = FALSE)

view(df.bcb)

# colocando o nome de series.name para values
df.bcb <- df.bcb |>
  pivot_wider(
    names_from = series.name,
    values_from = value
  )
```


```{r}
#| label: plot-penguins
#| warning: false
#| echo: false

# 2. Criar o gráfico animado
animated_plot <- ggplot(df.bcb, aes(x = ref.date, y = `Saldo das operações de crédito - SC - Pessoas físicas`
                                    )) +
  geom_line(color = "steelblue", linewidth = 1) +
  labs(title = "Saldo do crédito - SC - PF (2004 - 2025)",
       x = "", y = "Saldo (R$)") +
  transition_reveal(ref.date) +
  shadow_mark(past = TRUE, future = FALSE) +
  ease_aes("linear") +
  theme_minimal()


animated_plot
# 4. Salvar a animação (usando o objeto já renderizado)
#anim_save("credito_pf_sc.gif", animation = anim)

# 5. Verificar se o arquivo foi criado
#if(file.exists("credito_pf_sc.gif")) {
#  message("GIF salvo com sucesso em: ", normalizePath("credito_pf_sc.gif"))
#} else {
#  warning("O GIF não foi salvo. Verifique as permissões do diretório.")
#}
```
